臺灣新北地方法院三重簡易庭小額民事判決
　　　　　　　　　　　　　　　　　110年度重小字第2720號
原　　　告　國泰世紀產物保險股份有限公司

法定代理人　陳萬祥　
訴訟代理人　陳書維　
　　　　　　欒永彬　
被　　　告　陳澤隆　

上列當事人間請求侵權行為損害賠償事件，經本院於民國110 年
11月9 日言詞辯論終結，判決如下：
    主  文
被告應給付原告新臺幣壹萬零伍佰陸拾柒元，及自民國一百一十
年八月二十四日起至清償日止，按年息百分之五計算之利息。
原告其餘之訴駁回。
訴訟費用新臺幣壹仟元由被告負擔新臺幣玖佰叁拾伍元，餘由原
告負擔。
本判決原告勝訴部分得假執行。
    事 實 及 理 由
一、原告主張：緣被告前於民國109 年6 月28日11時40分許，駕
    駛車牌號碼000-000 號普通重型機車，行經新北市○○區○
    ○路00巷0 號前處，因有駕駛不慎行車時未注意車前狀況之
    過失，致碰撞原告所承保訴外人林宛蓁所有由訴外人藍紹華
    駕駛之車牌號碼000-0000號自用小客車（下稱系爭車輛），
    系爭車輛因而受損，經送修後，計支出修復費用新臺幣（下
    同）11,297元（含鈑金費用3,201 元、烤漆費用7,131 元、
    零件費用965 元），爰依侵權行為及保險代位等之法律關係
    提起本件訴訟，併為聲明：被告應給付原告11,297元及自起
    訴狀繕本送達翌日起至清償日止，按年息百分之5 計算之利
    息。
二、被告則請求駁回原告之訴，並以：原告所稱被告撞到系爭車
    輛，與事實不符，當時僅有輕微碰到，車子只有一點黑黑的
    ，原告請求金額過高。被告僅願意賠償3,000 元等語置辯。
三、原告主張之事實，業據提出新北市政府警察局道路交通事故
    當事人登記聯單、行車執照、駕照、車損照片、估價單、統
    一發票等件為證，被告對此固不爭執，惟以上開情詞置辯。
    按起駛前應顯示方向燈，注意前後左右有無障礙或車輛行人
    ，並應讓行進中之車輛行人優先通行。道路安全規則第89條
    第1 項第7 款定有明文。經查，經本院依職權向新北市政府
    警察局新莊分局調取本件事故道路交通事故調查卷宗，被告
    在警詢時供稱：「我當時騎乘我的輕機車WTH-607 號行駛在
    新莊區民安路98巷內，當時我由民安路98巷3 號冰店買完東
    西騎車出來，我就看前面沒看到後面有車來就跟對方發生碰
    撞。」等語；系爭車輛駕駛人即藍紹華在警詢時供稱：「我
    當時駕駛自小客車ARJ-7987號行駛在新莊區民安路98巷內，
    當時我由民安路98巷直行往富國路方向，行經發生地點時就
    有一台機車從路邊出來往富國路方向，我轉頭看到他就來不
    及就造成此次事故。」等語，參以道路交通事故現場圖所示
    之車輛撞擊後相對位置觀之，足見本件被告駕駛機車起駛前
    ，本應注意前後左右有無車輛行人並讓行進中之車輛優先通
    行後，再謹慎前行，且依當時情形並無不能注意之情形，卻
    疏未注意及此，而在起駛後碰撞在其右方行進中之系爭車輛
    ，顯已違反前述注意義務而有過失，是被告具有過失甚明。
四、按因故意或過失，不法侵害他人之權利者，負損害賠償責任
    ；又汽車、機車或其他非依軌道行駛之動力車輛，在使用中
    加損害於他人者，駕駛人應賠償因此所生之損害；另被保險
    人因保險人應負保險責任之損失發生，而對於第三人有損失
    賠償請求權者，保險人得於給付賠償金額後，代位行使被保
    險人對於第三人之請求權。但其所請求之數額，以不逾賠償
    金額為限，民法第184 條第1 項前段、第191 條之2 前段及
    保險法第53條第1 項分別定有明文。又按負損害賠償責任者
    ，除法律另有規定或契約另有訂定外，應回復他方損害發生
    前之原狀；第1 項情形，債權人得請求支付回復原狀所必要
    之費用，以代回復原狀，民法第213 條第1 項、第3 項定有
    明文。又物被毀損時，被害人除得依民法第196 條請求賠償
    外，並不排除民法第213 條至第215 條之適用。依民法第
    196 條請求賠償物被毀損所減少之價額，得以修復費用為估
    定之標準，但以必要者為限（例如︰修理材料以新品換舊品
    ，應予折舊），最高法院77年度第9 次民事庭會議決議可資
    參照。查系爭車輛因被告之過失受損，被告應負損害賠償責
    任，已如前述。被告雖以前揭情詞置辯。然按原告對於自己
    主張之事實已盡證明之責後，被告對其主張，如抗辯其不實
    並提出反對之主張者，則被告對其反對之主張，亦應負證明
    之責，此為舉證責任分擔之原則。本件依原告提出之修車估
    價單所載維修項目及車損照片，核與系爭車輛受損部位相符
    ，足見原告對於自己主張之事實已盡證明之責，而衡諸汽車
    因外力自後撞擊，受損情形往往不僅外觀所顯示者，其餘受
    損情形，通常需經實際檢修，始能發現並確認，參以被告就
    其反對之主張者，並未提出任何證據證明，則被告前開辯解
    ，要非可採。又系爭車輛係於106 年6 月（推定15日）出廠
    ，有行車執照影本可按，依行政院公布之固定資產耐用年數
    表及固定資產折舊率表，自用小客車耐用年數5 年，依定率
    遞減法每年折舊千分之369 ，其最後1 年之折舊額，加歷年
    折舊累積額，總和不得超過該資產成本原額之10分之9 ，另
    依營利事業所得稅查核準則第95條第6 項規定「固定資產提
    列折舊採用定率遞減法者，以1 年為計算單位，其使用期間
    未滿1 年者，按實際使用之月數相當於全年之比例計算之，
    不滿1 月者，以1 月計」，故系爭車輛自出廠日起迄109 年
    6 月28日事故發生時，已使用3 年1 月。而系爭車輛支出之
    修復費用為11,297元（含鈑金費用3,201 元、烤漆費用7,13
    1 元、零件費用965 元），有統一發票、估價單附卷可參。
    惟零件部分係以新品換舊品，其以新品取代舊品間之差價應
    予折舊扣除，則零件部分扣除折舊額後，原告所得請求之零
    件費用應為235 元（計算書詳如附表所示，元以下四捨五入
    ）。至於鈑金及烤漆費用部分，則毋庸折舊。故原告得請求
    之修復費用共計10,567元（計算式：235 ＋3,201 ＋7,131
    ＝10,567）。
五、從而，原告本於侵權行為損害賠償及保險代位等之法律關係
    ，請求被告應給付10,567元，及自起訴狀繕本送達之翌日即
    110 年8 月24日起至清償日止，按年息5%計算之利息，為有
    理由，應予准許；逾此部分之請求，為無理由，應予駁回。
六、本件事證已臻明確，兩造其餘主張、攻擊防禦方法及所提之
    證據，均核與本件判決所認結果不生影響，爰毋庸逐一再加
    論述，附此敘明。
七、本件原告勝訴部分，係適用小額程序所為被告敗訴之判決，
    爰依民事訴訟法第436 條之20規定，依職權宣告假執行。
八、訴訟費用負擔之依據：依民事訴訟法第436 條之19、第79條
    規定，確定訴訟費用額為1,000 元（即第一審裁判費），由
    被告負擔935 元，餘由原告負擔。
中    華    民    國   110    年    11    月    23    日
                  三重簡易庭  法  官  王士珮
以上正本係照原本作成。
如不服本判決，應於送達後20日內，向本院提出上訴狀，並表明
上訴理由（上訴理由應表明1、原判決所違背之法令及具體內容
。2、依訴訟資料可認為原判決有違背法令之具體事實。），如
於本判決宣示後送達前提起上訴者，應於判決送達後20日內補提
上訴理由書（須附繕本），如未於上訴後20日內補提合法上訴理
由書，法院得逕以裁定駁回上訴。
中    華    民    國   110    年    11    月    23    日
                              書記官  楊家蓉
 附表：
 折舊時間           金額
 第1年折舊值        965×0.369=356
 第1年折舊後價值    965-356=609
 第2年折舊值        609×0.369=225
 第2年折舊後價值    609-225=384
 第3年折舊值        384×0.369=142
 第3年折舊後價值    384-142=242
 第4年折舊值        242×0.369×(1/12)=7
 第4年折舊後價值    242-7=235